【裁判字號】    90,易,953
【裁判日期】    900612
【裁判案由】    竊盜
【裁判全文】
臺灣臺南地方法院刑事判決                            九十年度易字第九五三號
    公  訴  人  臺灣台南地方法院檢察署檢察官
    被      告  甲○○
                丙○○
    選任辯護人  王淑惠
                陳貴德
右列被告因竊盜案件，經檢察官提起公訴（九十年度偵字第四三二號），本院判決如
左：
    主  文
甲○○攜帶兇器竊盜，處有期徒刑捌月，螺絲起子貳支、鐵鉗、扳手各壹支均沒收。
丙○○無罪。
    事  實
一、甲○○基於意圖為自己不法所有之犯意，於民國八十九年十二月二十二日九時許
    ，在臺南市○○街與海安路口附近工地，持其所有客觀上可作為兇器使用之螺絲
    起子二支、鐵鉗、扳手各一支等工具，著手拆卸竊取萬裕營造公司所有放置於前
    開工地內之配電盤四組（含開關器）及電器箱一個、燈具一個等電器設備，因無
    工具將竊物品載離，乃於九時五十分許，在台南市○○街找到經營舊貨買賣的丙
    ○○（無罪，詳如後述），以有舊貨欲出售，請丙○○前往載運並估價，丙○○
    不疑有他，駕車隨甲○○前往上開工地，將配電盤、電器箱及具等物搬上丙○○
    所有車號七Ｊ─四三０一號自小貨車，正欲運離現場之際，為萬裕營造公司之現
    場工地主任乙○○發現報警查獲，並起出甲○○所有，用以行竊之螺絲起子二支
    、鐵鉗一支、扳手一支等物。
二、案經臺南市警察局第四分局報請台灣台南地方法院檢察署檢察官偵查起訴。
    理  由
甲、有罪部分
一、被告甲○○坦承持工具在前開時地拆卸系爭物品並欲將之裝載運離等情，惟矢口
    否認有何竊盜犯行，辯稱：係伊朋友許正賢告知，該工地業已完工，工地上的配
    電盤等物伊可前往拆卸，拿去當廢鐵賣也沒有關係等語。惟查，右開配電盤等物
    係萬裕營造公司所有，係備用之電力設備，且尚在使用中，該公司並無指派任何
    人前來拆卸系爭物品等情，業據萬裕營造公司現場工地主任乙○○到場指證甚明
    ，並有經其領回前開物品之贓物認領保管單紙在卷可稽，被告甲○○竊取前開物
    品，事證已臻明確。被告甲○○雖辯稱受朋友許正賢之託前往拆卸云云，惟其所
    稱許正賢其人，既無法提出正確年籍資料以供查證，是否確有其人已有可疑？況
    被告於警訊中已自承前開配電盤等物品原固定於鐵架上，係其以螺絲起子等物拆
    卸下來，則該批配電盤等物品於甲○○到達工地前尚在可使用狀態，甲○○應可
    判斷，其猶以所帶工具將之卸下，其對該批物品有不法所有之意圖，實甚明顯，
    被告甲○○辯稱諸語，為事後卸責之詞，核無可採，其攜帶兇器竊盜行為，事證
    明確，犯行堪以認定。
二、核被告意圖為自己不法之所有，攜帶兇器竊取他人之財物，所為係犯刑法第三百
    二十一條第一項第三款之攜帶兇器竊盜罪。爰審酌被告犯罪之動機、目的、手段
    、所生危害、犯罪後態度等一切情狀，量處如主文所示之刑，以資懲儆。扣案如
    主文第一項所示之物，為甲○○所有供犯罪所用之物，業據其供明在卷，爰依法
    宣告沒收。
乙、無罪部分
一、公訴意旨詳如前開犯罪事實欄所載。
二、按犯罪事實應依證據認定之，無證據不得推定其犯罪事實；又不能證明被告犯罪
    者，即應諭知無罪之判決，刑事訴訟法第一百五十四條、第三百零一條第一項分
    別定有明文。
三、本件公訴人認被告丙○○涉有加重竊盜罪嫌，無非以被告丙○○對於被告甲○○
    並不熟識，且其對甲○○委託出車協助載運之標的物內容既不清楚，又未與另被
    告甲○○談及運費及收購方法，到場後已經目睹搬運標的，自非不可得知該等物
    品係市價約新臺幣（下同）十萬元右右之配電器材，竟又於本件偵查中再三表示
    系爭物品是廢鐵、電線等物，足見被告丙○○與甲○○係基於共同之犯意聯絡，
    並有犯罪行為分擔之事實，而應與甲○○成立共同正犯。
四、訊據被告丙○○堅決否認竊盜犯行，辯稱：伊買賣舊貨之古物商，被告甲○○說
    有東西要賣伊，伊不疑有他，即駕車隨其前往，伊不知是行竊他人之物等語。經
    查：
（一）甲○○原不認識丙○○，因甲○○先在工地拆卸前配電盤等物後，無車載運，
      再沿路找到買賣舊貨為業之丙○○，並講好將該（配電盤等）物品變賣後再商
      量金錢，丙○○並不知該些物品係贓物等情，迭據甲○○於警訊、偵查及本院
      審理中供述一致，核與丙○○到場所陳情相符。參諸丙○○經營舊貨買賣，受
      出賣人委請前往載運物品並估價，在未見到貨物之前無法核實給價，衡情並無
      違常之處，丙○○辯稱不知該批物品係贓物，受甲○○之請前往該處載運並估
      價，應可採信。
（二）甲○○先將配電盤等物品拆下，放置工地，再找丙○○前該處載運並估價，業
      據甲○○陳述甚明，丙○○與甲○○至工地時，甲○○向丙○○指明該些物品
      即係伊欲出賣之舊貨，該些配電盤等物品既已遭甲○○拆卸，棄置地上，丙○
      ○以為係廢鐵，亦無何背於經驗法則之處，尚難僅憑丙○○指該批物品是廢鐵
      即謂其有贓物的認識或竊盜之犯意聯絡。
（三）綜上所述，丙○○經營舊貨買賣為業，受甲○○之請前往該處載運物品並估價
      ，依從事之職業判斷，並無何異常之處，尚難憑此即謂其有竊盜之犯意聯絡。
      況被告既係前往估價，如運走該批物品自須給付甲○○對價，亦難推論其對該
      些物品有不法所有之意圖。
五、據上所陳，本件調查結果認為並無足夠證據證明丙○○與甲○○間有竊盜之犯意
    聯絡，且依被告丙○○之行業及二人之供述，被告既須給付甲○○對價，亦難認
    丙○○對該批物品有不法所有之意圖，不能證明被告犯罪，自應為無罪之諭知。
據上論斷，應依刑事訴訟法第三百零一條第一項、第二百九十九條第一項前段，刑法
第三百二十一條第一項第三款、第三十八條第一項第二款判決如主文。
中      華      民      國      九十      年      六      月    十二    日
                              臺灣臺南地方法院刑事第五庭
                                      法  官  陳振謙
右正本證明與原本無異。
如不服本判決應於送達後十日內向本院提出上訴狀。
                                      書記官  何小玉
中      華      民      國      九十      年      六      月    十二    日
附錄本案論罪科刑法條全文：
刑法第三百二十一條第一項第三款
犯竊盜罪而有左列情形之一者，處六月以上五年以下有期徒刑：
一  於夜間侵入住宅或有人居住之建築物、船艦，或隱匿其內而犯之者。
二  毀越門扇、牆垣或其他安全設備而犯之者。
三  攜帶兇器而犯之者。
四  結夥三人以上而犯之者。
五  乘火災、水災或其他災害之際而犯之者。
六  在車站或埠頭而犯之者。


司法院資訊處製作；財團法人民間司法改革基金會備份。
